---
title: "BibLateX et biblio avec Zotero"
author: "Jérémie SUDOL"
date: "`r Sys.Date()`"
output:
  word_document: default
  html_document: default
bibliography: Documents Zotero.bib

---

```{r setup, include=FALSE}
knitr::opts_chunk$set(echo = TRUE)
```

Le site <https://quanti.hypotheses.org/2270>

# BibLateX

Format permettant le référencement d'article. Il nécessite l'importation des éléments dans un fichier .bib ( BetterbibLatex avec l'extention de Zotero). Pour utiliser BibLaTeX, il est nécessaire dans le préambule de faire appel aux packages `csquotes` et `biblatex`.

```{r packages, warning=FALSE}
library(bibtex)
```

# Citation :

Au fil de votre texte, si vous avez besoin de citer un auteur, il suffit d'écrire sa clé de citation entre crochets et précédée d'un arobase. Par exemple :

Le capital social peut être considéré comme une ressource individuelle possédée par les individus [@raoBrainFogginessGas2018].

Il est possible de citer uniquement l'année de publication en ajoutant un signe moins devant la clé de citation :

Selon Pierre Bourdieu, le capital social peut être considéré comme une ressource individuelle possédée par les individus [-@raoBrainFogginessGas2018].

On peut également citer au fil du texte, sans parenthèses. Pour cela il suffit d'enlever les crochets :

Selon @raoBrainFogginessGas2018, le capital social est une ressource individuelle.

Enfin, pour citer plusieurs auteurs en même temps, il faut séparer les clés de citation par un point-virgule :

Le capital social peut être défini comme une ressource apportée par notre réseau de relations [@raoBrainFogginessGas2018; @wiremanDevelopmentallyInducedAutolysis1977; @heAntibioticResistanceGenes2020 ].

# Bibliographie
